【裁判字號】    99,抗,233
【裁判日期】    991111
【裁判案由】    本票裁定
【裁判全文】
臺灣板橋地方法院民事裁定               99年度抗字第233號
抗  告  人  乙○○
相  對  人  大有巴士股份有限公司
法定代理人  甲○○
上列當事人間本票裁定事件，抗告人對於中華民國99年10月6 日
臺灣板橋地方法院簡易庭99年度司票字第4245號所為裁定提起抗
告，本院裁定如下：
      主   文
原裁定廢棄。
      理   由
一、抗告意旨略以：抗告人執有相對人所簽發，票號WG0000000
    號至WG0000000 號、WG0000000 號至WG0000000 號之本票共
    20紙，上開本票受款人雖均記載為第三人詹益國，惟詹益國
    業於每張本票背面用印空白背書，依票據法第124 條準用第
    32條第1 項規定，本得直接交付轉讓，並無背書不連續等情
    ，詎料原裁定不察，對於詹益國之背書視而不見，竟以「本
    票背書為空白並無受款人之背書」為由，遽然駁回抗告人之
    聲請，致抗告人額外支出抗告費用及蒙受程序不利益，實有
    可議，爰依法提出抗告等語。
二、按執票人向本票發票人行使追索權時，得聲請法院裁定後強
    制執行；執票人應以背書之連續，證明其權利，票據法第12
    3 條及第124 條準用第37條第1 項前段分別定有明文。是法
    院應否為准予強制執行之裁定，當視本票之執票人是否持有
    背書連續之本票，而得向發票人行使追索權為斷。又所謂執
    票人，並不限於票面記載之受款人而己，凡經連續背書取得
    票據而成為執票人者，均得行使票據權利。經查，抗告人所
    執有之前開本票20紙，均未記載禁止背書轉讓，但其票面皆
    已記載詹益國為受款人，則其背面應有詹益國之簽名或蓋章
    ，始符合背書連續。而由前開本票20紙形式觀之，其票據背
    面上確均有詹益國之印文，即應認其背書為連續，此有抗告
    人所提出之前開本票原本20紙附卷可稽。是本件抗告人為前
    開本票之執票人，依法自得本於票據權利人地位，聲請法院
    裁定後強制執行。原法院未察，裁定駁回抗告人依票據法第
    123 條所為之聲請，容有未洽。抗告論旨指摘原裁定不當，
    為有理由，應由本院予以廢棄，而由原法院另為適法之裁判
    。
三、據上論結，本件抗告為有理由，依非訟事件法第46條、民事
    訴訟法第492 條，裁定如主文。
中    華    民    國    99    年    11    月    11    日
                      民事第一庭    法  官  黃信樺
以上正本係照原本作成。
如不服本裁定，僅得於收受本裁定正本送達後10日內，以適用法
規顯有錯誤為理由，向本院提出再抗告狀，（須附繕本1 份及繳
納再抗告裁判費新台幣1,000 元），經本院許可後始可再抗告。
中    華    民    國    99    年    11    月    11    日
                                    書記官  李佳靜

司法院資訊處製作；財團法人民間司法改革基金會備份。
